臺灣臺北地方法院刑事判決　　　　　　　100年度易字第320號
　　公　訴　人　臺灣臺北地方法院檢察署檢察官
　　被　　　告　紀錫芬
上列被告因竊盜案件，經檢察官提起公訴（100年度偵緝字第40
號），本院判決如下：
    主  文
紀錫芬竊盜，處拘役拾伍日，如易科罰金，以新臺幣壹仟元折算
壹日；又竊盜，處拘役伍拾日，如易科罰金，以新臺幣壹仟元折
算壹日。應執行拘役陸拾日，如易科罰金，以新臺幣壹仟元折算
壹日。
    事  實
一、紀錫芬意圖為自己不法之所有，於民國99年5月底、6月初期
    間內某日，在臺北市○○○路與基隆路口附近路旁，竊取黃
    軍豪所有之APQ-939號之機車車牌1面得手。另基於相同之犯
    意，於同年8月18日中午12時許，在臺北市○○區○○路226
    號吳興國小前，見李偉宏所有、車號為6HM-376號機車停放
    該處，雖熄火卻忘將鑰匙取下，遂逕行騎乘離去，而竊取得
    手。其於同年10月2日上午11時50分許，因騎乘已改懸竊得
    前揭APQ-939號車牌之上揭機車，行經臺北市南港區○○○
    路○段與玉成路口時，為警盤檢查獲，扣得前揭機車及車牌
    ，經警通知黃軍豪、李偉宏，始發覺上情。
二、案經黃軍豪、李偉宏訴由臺北市政府警察局南港分局報告臺
    灣士林地方法院檢察署檢察官呈請臺灣高等法院檢察署檢察
    長令轉臺灣臺北地方法院檢察署檢察官偵查起訴。
    理  由
壹、程序部分
    按被告以外之人於審判外之陳述，雖不符刑事訴訟法第159
    條之1至第159條之4之規定，而經當事人於審判程序同意作
    為證據，法院審酌該言詞陳述或書面陳述作成時之情況，認
    為適當者，亦得為證據。當事人、代理人或辯護人於法院調
    查證據時，知有第159條第1項不得為證據之情形，而未於言
    詞辯論終結前聲明異議者，視為有前項之同意，刑事訴訟法
    第159條之5定有明文。本院認定事實引用之下列證據，無證
    據證明係公務員違背法定程序取得。又被告紀錫芬、檢察官
    於本院審判期日中，對所提示之被告以外之人審判外之供述
    ，包括供述證據、文書證據等證據，就證據能力均未有表示
    爭執，迄至言詞辯論終結前亦未再聲明異議（見本院卷100
    年2月14日審判筆錄、同月21日審判筆錄），經核亦無顯有
    不可信之情況與不得作為證據之情形，本院審酌該證據資料
    製作時之情況，尚無違法不當及證明力明顯過低之瑕疵，認
    為以之作為證據，應屬適當，爰依刑事訴訟法第159條至第
    159條之5規定，認本院引用之下列證據均有證據能力，合先
    敘明。
貳、實體部分
一、訊之被告對於其於99年10月2日上午11時50分許，因騎乘前
    揭失竊機車，而該機車復已改懸失竊之APQ-939號車牌，適
    行經臺北市南港區○○○路○段與玉成路口時，遭警盤檢查
    獲等事實並無爭執（見士林偵查卷第20頁），此外，復有贓
    物認領保管單1份、扣押物品目錄表1份及照片6幀存卷可按
    （見同上偵查卷第30頁、第32至37頁），堪信屬實。
二、惟被告否認有何竊盜之犯行，辯稱：我係向外號「平哥」之
    人借機車，我於去年夏天約6、7月認識他，「平哥」沒告訴
    我他名字，我只知道他外號「平哥」，他也係到處跑，在工
    地做工，他住工地，且他工地常常換，但我想說只借1天，
    應沒什麼大不了，因為我請他喝酒，然後說我想去海邊，跟
    他借車，他就說好，他在敦化南路跟信義路交叉口借我車，
    我當天就會還車，但我回去找他時，就找不到人，我想說停
    在原來地方就好，車鑰匙放在機車置物盒，我會被警察查獲
    ，係因夏天我想去海邊，我沒問「平哥」車哪來的？他也沒
    給我機車行照。我有時會碰到他、有時不會碰到，他有時出
    去、有時候在睡覺，工地有門禁，被警察查獲時，我有聯絡
    「平哥」，但聯絡不上，後來他就不接手機。我記得警察有
    拿我手機去打，但我不知道警察有無打給「平哥」。我沒直
    接帶警察去工地找「平哥」，係因我想說要跟他聯絡上後問
    他，後來，他不接我電話，沒聯絡上云云。
三、然查：
    （一）前揭機車、車牌，各為被害人李偉宏、黃軍豪所有、
          使用，卻於上揭時、地，分別遭竊之情，業經被害人
          黃軍豪、李偉宏於警詢時及偵查中指訴、證述無訛（
          見士林偵查卷第23至24頁、第25至26頁、臺北偵字卷
          第40至41頁），並有扣押物品目錄表1紙、贓物領據2
          紙及照片6幀在卷可稽（見士林偵查卷第30頁、第32
          至37頁、臺北偵查卷第40至41頁），應可認定。
    （二）被告雖否認前揭機車及車牌為其竊取，並以前詞置辯
          。然而，被告雖辯稱係「平哥」將前揭失竊機車連同
          車牌出借予其云云，卻於警詢時、偵查中，迄至本院
          審理時，均無法交代任何攸關「平哥」真實姓名、年
          籍、住所甚或其他可資辨識「平哥」確有其人之資訊
          ，則究否真存有被告所稱「平哥」之人、有無被告所
          謂由「平哥」交付前揭機車及車牌之情，已非無疑。
    （三）再由被告歷次辯述之情節比對，被告於99年10月2日
          先供稱：我於6月前（約99年4月）在敦化南路跟信義
          路附近小吃店喝酒認識「李姓友人」（名字不詳），
          嗣於99年9月由其在敦化南路跟信義路親自交車借我
          車，我忘記使用該車多久了云云（見士林偵查卷第20
          頁、第56頁）。嗣於100年1月1日向檢察官表示：我
          向朋友「平哥」借車，我只知道他外號「平哥」，不
          知道他真實姓名，也沒聯絡方式，他姓什麼我不知道
          ，我只稱他「平哥」，我不清楚對方交車給我，怎麼
          還他，「平哥」係在我被抓到前1、2月（約99年8、9
          月）在敦化南路工地交車給我云云（見臺北偵緝卷第
          19至20頁）。據上，被告辯稱其借車之對象，究竟係
          向其知悉姓「李」但不知名字之友人借用？或係向其
          通常稱呼為「平哥」但不知姓為何之友人借用？被告
          前後供述，已互為矛盾，更徵其所言不實。
    （四）佐以被告於本院審理時，又供稱：「平哥」做模板，
          不知道係在哪家公司，他將車借我2、3次，最後1次
          當天借、當天被查到，我都係借了就還，沒有隔天還
          。被查獲那天，我在敦化南路、信義路交叉口工地借
          車，那工地沒名稱云云（見本院卷100年2月21日審判
          筆錄）。是以，被告究竟係如其警偵時所言，係於約
          99年9月時在敦化南路、信義路借車後，繼續使用至
          為警查獲；或於同年10月在敦化南路之工地取得前揭
          機車後使用即遭查獲？抑或如其於本院時所供，係向
          「平哥」借車有2、3次，且每次借，均當日還，下次
          有需求再借？不無疑問。徵諸姑不論被告於警詢時、
          偵查中之辯述，忽稱向「李姓友人」借車，忽稱向「
          平哥」借車，已有矛盾外，但其均未曾提及係借用多
          次，乃因其自知於警、偵中供述攸關借用前揭機車之
          情事，事屬虛構，致前後供詞不合，始於本院審理時
          ，供稱有借用2、3次云云，所求無非藉此將其前所為
          矛盾之供述得以彌縫，更何況，若依被告於本院審理
          時之供述，其於當日向「平哥」借車後，即遭警查獲
          ，記憶自當深刻，倘真有所謂向「平哥」借車一事，
          則被告本可立刻攜警前往甫借車之該工地，以尋覓剛
          出借前揭機車予其之人，其於偵查後迄今，亦已2月
          有餘，亦可自行尋找「平哥」之人或「平哥」工作及
          出借前揭機車之工地，並向法院陳報及請求調查，其
          捨此不為，一再空言前揭遭警查獲之機車及車牌均「
          平哥」借用予其云云，且前後辯述又非相符，應為飾
          卸脫免之詞，難以採信。
    （五）被告辯稱前揭失竊機車及車牌均係借用而來云云，既
          無可採，已如前述，則其於前揭機車、車牌遭竊之後
          ，騎乘前揭機車，為警當場查獲，又無法如實交代出
          處，堪認其持有使用中之前揭機車、車牌，應係被告
          竊取而來。
    （六）綜上，被告辯稱其未行竊云云，顯非可採。本件事證
          已臻明確，被告前揭竊盜犯行，均堪以認定，應依法
          論科。
四、論罪科刑之理由
    （一）核被告所為，係犯刑法第320條第1項之竊盜罪。
    （二）其所犯上揭2罪，前後時地顯可區分、被害人亦屬有
          異，犯意個別、行為互殊，應分論併罰。
    （三）爰審酌被告有竊盜等前科，其素行、品行均不佳，有
          臺灣高等法院被告前案紀錄表在卷可考，且被告於前
          案即係犯同類竊取機車、車牌，將竊得車牌掛於機車
          上騎乘使用之情，亦經調閱本院89年度易字第950號
          判決（列印）無誤，斟酌被告犯罪之動機、目的係因
          一時貪念、犯罪之手段尚稱和平、本件竊得之機車及
          車牌等，事後業經被害人等具領，本件犯罪所生之危
          害非鉅，復斟酌被告前後供述不一，其犯後之態度及
          生活、經濟狀況及智識程度等一切情狀，分別量處如
          主文所示之刑及定其應執行之刑，並均諭知易科罰金
          之折算之折算標準，以示懲儆。
據上論斷，應依刑事訴訟法第299條第1項前段，刑法第320條第1
項、第51條第6款、第41條第1項前段，刑法施行法第1條之1第1
項、第2項前段，判決如主文。
本案經檢察官林妙蓁到庭執行職務。
中    華    民    國   100    年    3     月    7     日
                          刑事第八庭  法  官    徐千惠
以上正本證明與原本無異。
如不服本判決應於收受送達後10日內向本院提出上訴書狀，並應
敘述具體理由；其未敘述上訴理由者，應於上訴期間屆滿後20日
內向本院補提理由書（均須按他造當事人之人數附繕）「切勿逕
送上級法院」。
                                      書記官    高心羽
中    華    民    國   100    年    3     月    7     日
附錄本案論罪科刑法條：
中華民國刑法第320條（普通竊盜罪、竊佔罪）
意圖為自己或第三人不法之所有，而竊取他人之動產者，為竊盜
罪，處5年以下有期徒刑、拘役或5百元以下罰金。
意圖為自己或第三人不法之利益，而竊佔他人之不動產者，依前
項之規定處斷。
前二項之未遂犯罰之。